---
title: "ToothGrowth"
author: "Elena Rosa Zacheo"
subtitle: "*Crescita dei denti nelle cavie in base a diversi livelli di vitamina C*"
date: "Università di Padova"
output:
  pdf_document: 
  number_sections: true
toc: true
toc_depth: 4
linestretch: 2
geometry: margin=2in
lang: it
---

```{r setup, include=FALSE}
knitr::opts_chunk$set(echo = TRUE)
```
# ***Titolo 1***

# ***Titolo 2***

La \color{red}{cavia}\normalcolor è un roditore erbivoro che appartiene all’ordine degli istricomorfi insieme al degu e al cincilla. Le cavie diversamente dal coniglio, partoriscono prole atta (ecco perche la gravidanza è particolarmente lunga, circa 60 gg): che nasce già provvista di pelo, in grado di alimentarsi da sola; questo non significa che i cuccioli possano essere subito tolti dalla mamma perché necessitano, come tutti i mammiferi delle cure parenterali.

Si tratta di una specie ad alto carattere sociale che richiede molta compagnia, per questo motivo in alcuni Stati, ad esempio in Svizzera, è vietato per legge detenerne un solo esemplare. I porcellini d’India devono avere a disposizione un ambiente ampio e pulito a superficie morbida, costituito ad esempio da uno spesso strato di fieno, e asciutta per evitare di causare lesioni alle zampe. Devono poter scorrazzare fuori dalla gabbia.

```{r cars}
summary(cars)
```

# ***Titolo 3***

You can also embed plots, for example:

```{r pressure, echo=FALSE}
plot(pressure)
```

Note that the `echo = FALSE` parameter was added to the code chunk to prevent printing of the R code that generated the plot.
